【裁判字號】    92,交抗,506
【裁判日期】    920526
【裁判案由】    違反道路交通管理處罰條例
【裁判全文】
臺灣高等法院交通事件裁定                        九十二年度交抗字第五○六號
    抗  告  人
    即受處分人  甲○○
右抗告人因違反道路交通管理處罰條例案件，不服臺灣臺北地方法院九十二年度交聲
字第五○○號，中華民國九十二年四月三十日裁定，提起抗告，本院裁定如左：
    主  文
抗告駁回。
    理  由
一、按汽車駕駛人，行經有燈光號誌管制之交岔路口闖紅燈者，處新臺幣（下同）一
    千八百元以上五千四百元以下罰鍰；汽車駕駛人，有違反第五十三條情形，除依
    原條款處罰鍰外，並予記違規點數三點，道路交通管理處罰條例第五十三條、第
    六十三條第一項第三款分別定有明文。又依違反道路交通管理事件統一裁罰基準
    表之規定，駕駛人駕駛小型車，行經有燈光號誌管制之交岔路口闖紅燈，而逾應
    到案期限三十日以上者，應逕處以五千四百元罰鍰，並記違規點數三點。
二、本件抗告人即受處分人甲○○駕駛其所有車牌號碼ＤＮ─三三六八號自用小客車
    ，於民國九十一年十一月三日十三時二十分許，行經臺北市○○路及北安路六三
    ○巷口，為在該巷口執行路檢勤務之臺北市政府警察局中山分局員警馬志憲攔停
    ，認其未依行車管制號誌之指示，由北安路超越停止線紅燈右轉北安路六三○巷
    ，而依道路交通管理處罰條例第五十三條當場舉發，並指定應到案日期（九十一
    年十一月十八日）後，將通知單交由受處分人簽收。嗣受處分人未於應到案日期
    前到案且未提出申訴，原處分機關依違反道路交通管理事件統一裁罰基準及處理
    細則第四十四條第一項規定，逕於九十二年二月十二日依道路交通管理處罰條例
    第五十三條、第六十三條第一項第三款及違反道路交通管理事件統一裁罰標準表
    等規定，裁處受處分人罰鍰五千四百元，並記違規點數三點。
三、抗告意旨略以：其並無於上開時、地為裁定書所稱之違規事實，迄今亦未收到處
    分書，自無從到案及申訴。
四、經查：
（一）前開受處分人交通違規之事實，業經舉發員警馬志憲於「交通違規事件答辯報
      表」，答覆原處分機關：「職於九十一年十一月三日執十二至十五時巡邏勤務
      ，並於該時段在北安路六三○巷九弄口實施路檢。職於告發單所示之時間、地
      點，見市民甲○○駕自小客ＤＮ─三三六八號由北安路紅燈右轉北安路六三○
      巷，職見狀即攔檢該車，並告知其違規事實，經葉民出示證件後，職具（據）
      實告發違規項目後放行無誤」等語無訛，有臺北市政府警察局中山分局交通違
      規事件答辯報告表（見原審卷第四頁）在卷可稽，核與臺北市政府警察局北市
      警交字第ＡＢＹ五七五二六五號舉發違反道路交通管理事件通知單通知聯（見
      原審卷第十一頁）及臺北市交通事件裁決所北市裁三字第裁二二─ＡＢＹ五七
      五二六五號違反道路交通管理事件裁決書（見原審卷第五頁）所載違規情節均
      相符，兼之該員警所述事實明確，且其與受處分人素不相識，自無任意杜撰事
      實誣陷受處分人之理。
（二）再觀之上開員警所述事實及通知單上載有當時被攔停之人簽名（見原審卷第十
      一頁）可知，本件舉發過程係員警先依其所見填寫被攔停車輛之車牌號碼，再
      依被攔停之駕駛人提供證件填寫駕駛人年籍資料，最後由該駕駛人簽收。經本
      院查詢該被攔停之車牌號碼ＤＮ─三三六八號自小客車車籍資料，車主之年籍
      、地址均與上開通知單上被攔停之駕駛人提供之資料相符，亦即為本件受處分
      人，而該車既無失竊記錄，受處分人亦未提及曾有
      事實，顯見該被攔停之駕駛人即係車主，亦即受處分人無訛，受處分人空言否
      認上開事實，洵屬無據。
（三）汽車駕駛人在無箭頭導向燈號狀況下，紅燈左轉或右轉，即屬闖紅燈（司法院
      於七十年六月二十二日七○院台廳字第○三六一三號函示參照），是本件事證
      明確，受處分人有前揭違規行為堪以認定。又本件警員填製之舉發違反道路交
      通管理事件通知單，既已經受處分人簽收，並無再另為通知之必要（道路交通
      管理事件統一裁罰基準即處理細則第十一條參照），其自收受上開舉發違反道
      路交通管理事件通知單後，未於應到案日期（即九十一年十一月十八日）前到
      案，直至原處分機關依法逕行裁罰後，始於九十二年三月十一日具狀經由原處
      分機關向本院聲明異議，有卷附聲明異議狀可參（見原審卷第八至十頁），依
      據首揭說明，原處分機關所為處分並無違誤。
五、原審因而認為原處分機關裁處受處分人罰鍰五千四百元，並予記違規點數三點，
    於法並無違誤或不當，而駁回受處分人所為異議之聲明，經核並無不合。受處分
    人提起本件抗告，為無理由，應予駁回。
據上論結，應依道路交通案件處理辦法第二十六條、刑事訴訟法第四百十二條，裁定
如主文。
中      華      民      國    九十二    年      五      月    二十六    日
                              臺灣高等法院交通法庭
                                  審判長法  官  楊  照  男
                                        法  官  陳  炳  彰
                                        法  官  王  詠  寰
右正本證明與原本無異。
不得再抗告。
                                        書記官  駱  麗  君
中      華      民      國    九十二    年      五      月    二十六    日


司法院資訊處製作；財團法人民間司法改革基金會備份。
